【裁判字號】    90,易,1324
【裁判日期】    901212
【裁判案由】    贓物
【裁判全文】
臺灣桃園地方法院刑事判決                          九十年度易字第一三二四號
    公  訴  人  臺灣桃園地方法院檢察署檢察官
    被      告  乙○○
右列被告因贓物案件，經檢察官提起公訴（九十年度偵字第二０一二號），本院判決
如左︰
    主  文
乙○○收受贓物，處有期徒刑月，如易科罰金，以佰元折算壹日。
    事  實
一、乙○○明知真實姓名年籍不詳綽號「楊成」之成年男子，於民國九十年一月十六
    日晚間十時許，在桃園縣中壢市○○路「新歡ＫＴＶ」門口，借其使用所交付之
    車牌號碼ＢＹＺ－四七九號重型機車（該車為劉麗珠所有交由甲○○使用，於八
    十九年十二月十六日凌晨零時三十分許，在桃園縣桃園市○○路三六五號前遺失
    ）係來路不明之贓物，仍基於收受贓物之犯意，予以收受供己騎用。嗣於同年月
    十七日晚間六時三十分許，乙○○騎乘前開重型機車，行經桃園縣中壢市○○○
    路、中山路路口時，為警欄檢盤查而查獲。
二、案經桃園縣警察局平鎮分局移送台灣桃園地方法院檢察署檢察官偵查起訴。
    理  由
一、訊據被告乙○○坦承有於右揭時、地，自其友人楊成處借得前開機車作為交通工
    具使用，並為警查獲之事實，惟矢口否認有何收受贓物罪嫌，辯稱：伊向楊成借
    機車時只想借個兩、三天使用，未拿行照但有拿機車鑰匙，且有約在新歡ＫＴＶ
    門口還車，尚未還車就被警察查獲，伊不知該車係贓車云云。經查：（一）前開
    車牌號碼ＢＹＺ－四七九號重型機車，為劉麗珠所有並交由甲○○使用，於八十
    九年十二月十六日凌晨零時三十分許，在桃園縣桃園市○○路三六五號前遺失或
    遭竊，業據證人甲○○於警訊時指證明確，並有贓物認領保管單、車輛竊盜、車
    牌失竊資料個別查詢報表－查詢車輛認可資料、桃園縣警察局車輛尋獲受理報案
    單各乙紙在卷可憑，堪認前開重型機車為他人財產犯罪所得之贓物無誤。（二）
    被告雖辯以前開機車係伊向綽號「楊成」之男子所借用，有拿機車鑰匙，且約定
    二、三天後在ＫＴＶ門口還車，伊並不知係贓車云云。惟查被告於警訊時供稱：
    「綽號楊成之男子詳細年籍我不知道，其年約二十五歲，約住楊梅，認識只有一
  天，彼此是朋友關係。」、「我因應徵工作沒有機車就向綽號楊成之男子借用機
    車，他沒有告訴我該車之來源，我也忘了向他取用該車之行車執照」、「我不清
    楚他（楊成）是不是在那裡（新歡ＫＴＶ）上班，我是到ＫＴＶ應徵工作時向楊
    成借的」等語，於偵查中復供稱：「楊成地址不清楚，沒有聯絡電話」等語，顯
    見被告對「楊成」該人並不熟識，即輕率向其借用前開機車使用，已有悖常情，
    再參以被告既不知楊成之地址又無聯絡電話，果前開機車係楊成之男子所有，楊
    成又豈會將價值不貲之機車概然應允借予被告使用，而僅約略約定二、三天後在
    新歡ＫＴＶ門口還車？衡情前開機車之來源亦屬可疑，且被告於借用機車時復未
    向楊成之男子查明該車來源或請其提供行照以備查驗，即貿然收受，而對於贓物
    之認識，並不以行為人對於該物確信其係贓物為限，只須行為人對物來源存疑，
    而懷疑其可能為贓物，或雖有預見，而不背其本意時，即認有贓物之認識。是本
    件被告率爾自僅認識一天非熟識之「楊成」男子處收受前開機車使用，足認被告
    顯對於該輛機車來源有所懷疑，難謂主觀上無贓物之不法認識，其所辯不知該機
    車係贓物云云，顯屬臨訟卸責之詞，不足採信。又被告雖以向楊成借用機車有拿
    機車鑰匙置辯，惟查證人甲○○於警訊時亦結證稱其於八十九年十二月十六日零
    時三十分許在桃園市○○路三六五號找朋友，車鑰匙忘記取下，找完朋友出來車
    子就失竊了等語，是證人甲○○既前開機車連同車鑰匙一同遺失，則毋論楊成或
    被告同時取得前開機車之車鑰匙亦非不可想像，是被告前開所辯，尚不足為被告
    有利事實之認定。綜述，本件事證已明，被告犯行洵堪認定，應依法論科。
二、核被告乙○○所為，係犯刑法第三百四十九條第一項之收受贓物罪。爰審酌被告
    犯罪之動機、目的、手段、收受贓物期間不長，所生危害不大併其犯後態度等一
    切情狀，量處如主文所示之刑，並諭知易科罰金之折算標準，以資懲戒。
據上論斷，應依刑事訴訟法第二百九十九條第一項前段，刑法第三百四十九條第一項
、第四十一條第一項前段，罰金罰鍰提高標準條例第一條前段、第二條，判決如主文
。
本案經檢察官錢明婉到庭執行職務。
中      華      民      國      九十      年      十二    月    十二    日
                                  臺灣桃園地方法院刑事第三庭
                                      法  官  林惠霞
右正本證明與原本無異。
如不服本判決，應於判決送達後十日內向本院提出上訴狀( 應附繕本 )，上訴於
臺灣高等法院。
                                      書記官  吳仁心
中      華      民      國      九十      年      十二      月十二      日
附錄本案論罪科刑法條：
刑法第三百四十九條
  收受贓物者，處三年以下有期徒刑、拘役或五百元以下罰金。
  搬運、寄藏、故買贓物或為牙保者，處五年以下有期徒刑、拘役或科或併科一千元
以下罰金。
  因贓物變得之財物，以贓物論。


司法院資訊處製作；財團法人民間司法改革基金會備份。
